臺灣新北地方法院民事裁定
111年度補字第238號
原      告  合作金庫商業銀行股份有限公司

法定代理人  雷仲達  
訴訟代理人  張宗竣  
被      告  邱志強  
            洪青娟  
上列當事人間請求撤銷贈與等事件，本院裁定如下：
    主  文
原告應於本裁定送達之日起5 日內，補繳第一審裁判費新台幣(
下同)13萬7,928元，並依被告人數提出民事起訴狀繕本之附屬文
件（包含原告向本院所提出之「所有」證據資料影本）。
    理  由
一、按訴訟標的之價額，由法院核定；核定訴訟標的之價額，以
    起訴時之交易價額為準；無交易價額者，以原告就訴訟標的
    所有之利益為準；書狀及其附屬文件，除提出於法院者外，
    應按應受送達之他造人數，提出繕本或影本，民事訴訟法第
    77條之1第1項、第2項、第119 條第1 項分別定有明文。次
    按債權人主張債務人詐害其債權，依民法第244條規定提起
    撤銷詐害行為之訴者，債權人行使撤銷權之目的，在使其債
    權獲得清償，故應以債權人因撤銷權之行使所受利益為準，
    原則上以債權人主張之債權額，計算其訴訟標的價額；如被
    撤銷法律行為標的之價額低於債權人主張之債權額時，則以
    該被撤銷法律行為標的之價額計算（最高法院97年度第1次
    民事庭會議決議、99年度台抗字第222號裁定意旨參照）。
二、本件原告起訴未據繳納裁判費。而原告起訴聲明：㈠被告就
    門牌號碼新北市○○區○○街00號9樓房地(下稱系爭房地)於民
    國110年11月3日所為之贈與行為及於同年11月16日所為之所
    有權移轉登記行為應予撤銷。㈡被告洪青娟應就系爭房地於1
    10年11月16日向新北市中和地政事務所以110年店中登字第3
    3790號收件，以夫妻贈與為原因所為之所有權移轉登記予以
    塗銷，回復為被告邱志強所有。經查，本件原告主張其對被
    告邱志強之債權總額為2,943萬4,655元，有本院公務電話紀
    錄附卷可稽。而原告陳報欲撤銷法律行為之標的即系爭房地
    現值為1,430萬1,744元，有不動產調查表附卷可考（本院卷
    第19頁），顯低於原告主張被告邱志強積欠之債權額。揆諸
    前揭說明，本件訴訟標的價額應以系爭房地之現值計算，是
    本件訴訟標的應核定為1,430萬1,744元，應徵收第一審裁判
    費13萬7,928元。另原告提出之民事起訴狀繕本未依被告人
    數提出附屬文件，應予補正。茲依民事訴訟法第249 條第1 
    項但書規定，限原告於收受本裁定送達後5 日內補正如主文
    所示之事項，逾期未補正，即駁回其訴，特此裁定。
中　　華　　民　　國　　111 　年　　3 　　月　　1　　日
                  民事第七庭    法　官　王婉如
以上正本係照原本作成。
如不服本裁定關於訴訟標的價額之核定，得於收受裁定正本後10
日內向本院提出抗告狀，並繳納抗告裁判費新臺幣1,000元整。
中　　華　　民　　國　111 　　年　　3　　月　　2 　　日
                                書記官  鄔琬誼